【裁判字號】    88,易,3258
【裁判日期】    890229
【裁判案由】    公共危險
【裁判全文】
臺灣臺北地方法院刑事判決                        八十八年度易字第三二五八號
    公  訴  人  臺灣臺北地方法院檢察署檢察官
    被      告  丙○○
右列被告因公共案件，經檢察官聲請簡易判決處刑（八十八年度偵字第一九二四七號
），嗣經本院臺北簡易庭受理後（八十八年度北簡字第二二二六號），認為不宜以簡
易判決處刑，而改以通常程序審理，本院判決如左：
    主  文
丙○○服用酒類，不能安全駕駛動力交通工具而駕駛，處拘役貳拾日，如易科罰金以
佰元折算壹日。
    事  實
一、丙○○於民國八十八年八月十四日零時許，在台北市○○街夜市飲用啤酒後，明
    知其於飲酒後已不能安全駕車，竟於同凌晨一時許，駕駛其所有之車號ＤＥ－七
    六四八號自小客車，沿台北市○○○路四巷由西向東行駛，其於行經該巷口右轉
    至敦化北路之際，適有乙○○所駕駛之車號Ｐ七－六四二號營業用小客車沿台北
    市○○○路由北向南行駛，其因未讓幹道車先行而撞及乙○○所駕駛之上開車輛
    （尚未致乙○○受傷），致該車受有右前葉板金及保險桿毀壞、引擎蓋凹陷等損
    害。嗣經警據報前往現場處理，其於有偵查權之警員發覺前開犯行前，自行向現
    場處理之警員申告前開行為而接受裁判，並於同日一時十一分許，經警以呼氣方
    式檢測其酒精濃度高達為每公升０．六五毫克。
二、案經台北市政府警察局松山分局報請台灣台北地方法院檢察署檢察官聲請簡易判
    決處刑，經本院台北簡易庭認不宜以簡易判決處刑，而改依通常程序審理。
    理  由
一、訊據被告丙○○固不否認有於右揭時、地喝酒並擦撞被害人乙○○所駕駛之上開
    車輛等事實，惟矢口否認有何駕車肇事行為，辯稱：事發當時其所駕駛之車輛尚
    未開動云云。經查，右揭犯罪事實，業據被害人乙○○於警訊及本院調查中指訴
    綦詳，復經證人即警員甲○○及劉士湧於本院調查中證述在卷，並有台北市政府
    警察局松山分局交通分隊交通事故談話紀錄表二紙、交通警察大隊道路交通事故
    補充資料一紙、道路交通事故調查報告表一份及台北市政府警察局舉發違反道路
    交通管理事件通知單影本一紙附於偵查卷可稽。又被告丙○○於本院八十九年一
    月十九日調查中供稱：「我有發動了，正要起步。‧‧‧」等語，參諸證人即現
    場處理警員劉士湧於同日調查中證稱：「‧‧‧我到時兩車燈還亮的，電門還沒
    關。」、「他（指被告）車頭離圍籬有半個車身之多。」等語，足見被告辯稱所
    駕駛車輛尚未開動云云，應非可採。是被告上開辯詞，應屬事後卸責之詞，不足
    採信。又被害人乙○○所駕駛之車輛受有如事實欄所載之損害，亦有精良益汽車
    有限公司之估價單一紙在卷可稽；而被告駕車未依規定讓幹道車先行而肇事，亦
    有台北市政府警察局交通警察大隊八十九年一月十九日北市警交大四字第八九六
    ０四一二六００號函所檢附之台北市政府警察局松山分局交通分隊交通事故輕微
    毀損案件分析研判表在卷可按。次查，被告丙○○於八十八年八月十四日一時十
    一分許經警測試飲酒後其吐氣所含酒精成份每公升０．六五毫克，此有酒精測試
    表一紙附卷可稽；又被告於飲酒後駕車未讓幹道車先行而撞及他人所駕駛車輛，
    其顯已因服用酒類而達不能安全駕駛之程度。本件事證明確，被告犯行洵堪認定
    ，應予依法論科。
二、核被告丙○○所為，係犯刑法第一百八十五條之三服用酒類不能安全駕駛而駕駛
    罪。又當日勤務中心通知前往現場處理時，並未報名肇事人姓名，而係被告於警
    前往現場處理時，當場承認為肇事人等情，業經證人劉士湧於本院調查中證述在
    卷，並有台北市政府警察局交通警察大隊八十八年十一月十五日北市警交大四字
    第八八六五四六四九００號函附於台灣台北地方法院八十八年度交易字第五一０
    號刑事卷宗可稽，是被告於有偵查權之警員發覺前開犯行之犯罪人前，自行向現
    場處理警員申告上開犯行，並隨同警員到案及接受審判，符合自首之規定，應依
    刑法第六十二條前段之規定，減輕其刑。爰審酌被告未曾受有期徒刑以上刑之宣
    告，有臺灣高等法院檢察署刑案紀錄簡覆表一紙在卷可稽，其明知酒後不能安全
    駕駛卻仍為之，嚴重影響大眾安全，然其於犯後尚能坦承部分犯行，且於被害人
    乙○○達成民事和解並賠償損失，有和解書影本一紙在卷可稽，且其並未致他人
    受傷，及其品行、智識程度、手段、目的、動機、所生危害等一切情狀，量處如
    主文所示之刑，並諭知易科罰金之折算標準。
據上論斷，應依刑事訴訟法第四百五十二條、第二百九十九條第一項前段，刑法第一
百八十五條之三、第四十一條、第六十二條前段、罰金罰鍰提高標準條例第二條，判
決如主文。
本案經檢察官汪南均到庭執行職務。
中    華    民    國      八十九    年      二    月        二十九      日
                                      臺灣臺北地方法院刑事第九庭
                                              法  官  黃  雅  君
右正本證明與原本無異。
如不服本判決，應於判決送達後十日內，向本院提出上訴狀。
                  書記官  文      柏
中    華    民    國      八十九    年     三     月          六        日
附錄本案論罪科刑法條：
刑法第一百八十五條之三
服用毒品、麻醉藥品、酒類或其他相類之物，不能安全駕駛動力交通工具而駕駛者，
處一年以下有期徒刑、拘役或三萬元以下罰金。


司法院資訊處製作；財團法人民間司法改革基金會備份。
